ACORDAO-COMPLETO-2373381

ACÓRDÃO DE RELAÇÃO

ACÓRDÃO DE RELAÇÃO 13068/2019 ATA 39/2019 - PRIMEIRA CÂMARA

Acórdão 13068/2019-TCU-Primeira Câmara
	VISTOS e relacionados estes autos de tomada de contas especial instaurada pela Fundação Nacional de Saúde (Funasa) , em desfavor do sr. José Carlos Sodré dos Santos, ex-prefeito de Barra do Mendes/BA (gestões 1997/2000 e 2001/2004) , e do empresário individual Adinaldo Mendes Brito (Empreiteira e Material de Construção Serrano Ltda.) , em razão da inexecução parcial do objeto pactuado no Convênio 1.290/1999 (Siafi 391332) , celebrado em 30/12/1999, que visou à construção de melhorias habitacionais para controle da Doença de Chagas;
	Considerando que o valor total do convênio foi de R$ 161.108,00, sendo R$ 153.052,60 a cargo do concedente, tendo a vigência do convênio sido de 20/1/2000 a 21/4/2002;	
	Considerando que a primeira notificação válida dos responsáveis acerca da irregularidade ensejadora da presente TCE ocorreu mais de onze anos após o fim da vigência do Convênio 1.290/1999 (em 21/5/2013 – peça 1, p. 239, 241 e 247) e mais de 10 anos após a entrega da prestação de contas final (10/12/2002 - peça 1, p. 65) , tendo sido a TCE instaurada pela Funasa mais de treze anos após o término da vigência do ajuste (19/11/2015) ;
	Considerando que os responsáveis foram citados apenas em 19/12/2017 (peças 23 e 24) , não tendo sido juntados aos presentes autos os documentos das prestações de contas parcial e final encaminhados pelo ex-prefeito à Funasa, em especial notas fiscais, recibos, processos licitatórios e contratos celebrados para a execução do objeto do convênio;
	Considerando que, embora o decurso do prazo de mais de dez anos não impeça automaticamente a constituição e o prosseguimento do feito, as circunstâncias presentes no caso em tela permitem concluir pela inviabilização do pleno exercício do direito de defesa por parte dos responsáveis;
	Considerando a análise e a proposta constante do Pronunciamento do Diretor (peça 34) , anuído pelo titular da Sec-BA (peça 35) e pelo MP/TCU (peça 36) , nos termos dispostos no art. 143, inciso I, ‘b’, do RI/TCU,
	Os Ministros do Tribunal de Contas da União, reunidos em Sessão de 1ª Câmara, quanto ao processo a seguir relacionado, com fundamento nos arts. 15, inciso I, alínea “p”, 143, inciso V, alínea “a”, 234 e 235, todos do Regimento Interno, ACORDAM, por unanimidade, promover o arquivamento dos autos sem julgamento do mérito, com fundamento no art. 212 do Regimento Interno/TCU c/c os arts. 6º, inciso II e 19, caput, da Instrução Normativa TCU n. 71/2012 e com o art. 5º, inciso LV, da Constituição Federal de 1988.
1. Processo TC-Processo 018.127/2016-9 (TOMADA DE CONTAS ESPECIAL) 
	1.1. Responsáveis: Empreiteira e Material de Construção Serrano Ltda. (03.014.709/0001-34) ; José Carlos Sodré dos Santos (XXX.047.145-XX) 
	1.2. Órgão/Entidade: Prefeitura Municipal de Barra do Mendes - BA
	1.3. Relator: Ministro-Substituto Augusto Sherman Cavalcanti
	1.4. Representante do Ministério Público: Procurador Júlio Marcelo de Oliveira
	1.5. Unidade Técnica: Secretaria de Controle Externo de Tomada de Contas Especial (SecexTCE) .
	1.6. Representação legal: não há.

Primeira Câmara

Empreiteira e Material de Construção Serrano Ltda. (03.014.709/0001-34); José Carlos Sodré dos Santos (XXX.047.145-XX)

AUGUSTO SHERMAN

não há.

Procurador Júlio Marcelo de Oliveira

TOMADA DE CONTAS ESPECIAL (TCE)

Secretaria de Controle Externo de Tomada de Contas Especial (SecexTCE).